【裁判字號】    95,裁,508
【裁判日期】    950309
【裁判案由】    徵收補償
【裁判全文】
最  高  行  政  法  院  裁  定
                                     95年度裁字第00508號
再 審原 告  乙○○
訴訟代理人  康勝男律師
再 審被 告  交通部公路總局
代  表  人  甲○○
上列當事人間因徵收補償事件，再審原告對於中華民國93年5月7
日本院93年度判字第573號判決，提起再審之訴，本院裁定如下
：
    主  文
本件移送臺北高等行政法院。
    理  由
一、按「訴訟之全部或一部，法院認無管轄權者，依原告聲請或
    依職權以裁定移送於其管轄法院。」為行政訴訟法第18條準
    用民事訴訟法第28條第1項所明定。又對於最高行政法院之
    判決，本於行政訴訟法第273條第1項第9款至第14款事由聲
    明不服者，專屬原高等行政法院管轄，同法第275條第3項亦
    有明文。
二、本件再審原告前因徵收補償事件，向臺北高等行政法院提起
    行政訴訟，經該院以90年度訴字第6511號判決駁回，再審原
    告不服，提起上訴，經本院以93年度判字第573號判決（下
    稱原確定判決）駁回其上訴。茲再審原告以：系爭土地與訴
    外人林清江等人所有土地均屬台四線（即桃園市○○路及介
    壽路），姑不論其徵收機關為再審被告之前身或桃園市○○
    ○○○道路現為再審被告管理，再審被告為各該機關之繼受
    機關，自應一併承繼原有機關之義務；且上揭訴外人所有之
    土地其徵收時間分別為65、70、78、80及81年，又系爭土地
    並非道路旁之未拓建道路之公共設施保留地，而係已闢建道
    路之路地，與上開訴外人所有土地並無任何懸殊，符合司法
    院釋字第400號所載「若在某一道路之範圍內之私有土地均
    辦理徵收，僅因既成道路有公用地役關係而以命令規定繼續
    使用，毋庸同時徵收補償，顯與平等原則相違」之情節，乃
    原確定判決不察，置各該土地登記簿謄本於不顧，竟以系爭
    土地鄰近之第三人所有坐落桃園市○路段1771、1771-18等
    係桃園市公所69年間辦理徵收及省道台四線經八德大湳都市
    計畫第二期第三年公共設施保留地，與系爭土地非屬同一計
    畫路段而有不同，自與平等原則無違據為判決基礎，實有就
    足以影響於判決之重要證物漏未斟酌之情事，因而依行政訴
    訟法第273條第1項第14款規定之規定，對原確定判決提起再
    審之訴，揆諸前述說明，應專屬原高等行政法院管轄，爰將
    此部分之訴移送有管轄權之臺北高等行政法院。至於再審原
    告主張原確定判決有行政訴訟法第273條第1項第1款、第2款
    之再審事由部分，另由本院判決駁回，附此敘明。
三、依行政訴訟法第18條、民事訴訟法第28條第1項，裁定如主
    文。
中    華    民    國    95    年    3     月    9     日
                  第三庭審判長法  官  趙  永  康
                              法  官  鄭  淑  貞
                              法  官  侯  東  昇
                              法  官  黃  淑  玲
                              法  官  林  文  舟
以  上  正  本  證  明  與  原  本  無  異
中    華    民    國    95    年    3     月    10    日
                              書記官  王  福  瀛


司法院資訊處製作；財團法人民間司法改革基金會備份。
